da: Fedtkilde: Avocadoolie; Bøffelmælk; Kokosolie; Komælk; Gedemælk; Blandede mejeriprodukter; Plantebaseret olie; Fåremælk; Vegetabilsk olieblanding; Andet
sk-SK: Zdroj tuku: Avokádový olej; Byvolie mlieko; Kokosový olej; Kravské mlieko; Kozie mlieko; Zmiešané mliečne výrobky; Rastlinný olej; Ovčie mlieko; Zmes rastlinných olejov; Iný
fr: Source de matière grasse: Huile d’avocat; Lait de bufflonne; Huile de noix de coco; Lait de vache; Lait de chèvre; Produits laitiers mixtes; Huile végétale; Lait de brebis; Mélange d’huiles végétales; Autre
cs: Zdroj tuku: Avokádový olej; Buvolí mléko; Kokosový olej; Kravské mléko; Kozí mléko; Směs mlék; Rostlinný olej; Ovčí mléko; Směs rostlinných olejů; Jiné
ko: 지방 원료: 아보카도 오일; 버팔로유; 코코넛 오일; 우유; 산양유; 혼합 유제품; 식물성 오일; 양유; 식물성 오일 혼합; 기타
es: Fuente de grasa: Aceite de aguacate; Leche de búfala; Aceite de coco; Leche de vaca; Leche de cabra; Lácteos mixtos; Aceite vegetal; Leche de oveja; Mezcla de aceites vegetales; Otra
ru: Источник жира: Масло авокадо; Буйволиное молоко; Кокосовое масло; Коровье молоко; Козье молоко; Смешанные молочные продукты; Масло растительного происхождения; Овечье молоко; Смесь растительных масел; Другое
zh-CN: 脂肪来源: 牛油果油; 水牛奶; 椰子油; 牛奶; 羊奶; 混合乳制品; 植物油; 绵羊奶; 混合植物油; 其他
pt-BR: Fonte de gordura: Óleo de abacate; Leite de búfala; Óleo de coco; Leite de vaca; Leite de cabra; Laticínios mistos; Óleo vegetal; Leite de ovelha; Mistura de óleos vegetais; Outros
zh-TW: 脂肪來源: 酪梨油; 水牛奶; 椰子油; 牛奶; 羊奶; 混合乳製品; 植物油; 綿羊奶; 混合植物油; 其他
hu: Zsírforrás: Avokádóolaj; Bivalytej; Kókuszolaj; Tehéntej; Kecsketej; Kevert tejtermék; Növényi olaj; Juhtej; Növényi olajkeverék; Egyéb
bg-BG: Източник на мазнината: Масло от авокадо; Биволско мляко; Кокосово масло; Краве мляко; Козе мляко; Смесени млечни продукти; Растително масло; Овче мляко; Бленд от растителни масла; Друго
sv: Fettkälla: Avokadoolja; Buffelmjölk; Kokosolja; Komjölk; Getmjölk; Blandade mejeriprodukter; Växtbaserad olja; Fårmjölk; Blandning av vegetabiliska oljor; Övrigt
hr-HR: Izvor masti: Ulje avokada; Bivolje mlijeko; Kokosovo ulje; Kravlje mlijeko; Kozje mlijeko; Miješani mliječni proizvodi; Biljno ulje; Ovčje mlijeko; Mješavina biljnih ulja; Ostalo
pt-PT: Fonte de gordura: Óleo de abacate; Leite de búfala; Óleo de coco; Leite de vaca; Leite de cabra; Laticínios mistos; Óleo vegetal; Leite de ovelha; Mistura de óleos vegetais; Outro
th: แหล่งที่มาของไขมัน: น้ำมันอะโวคาโด; นมควาย; น้ำมันมะพร้าว; นมวัว; นมแพะ; ผลิตภัณฑ์นมผสม; น้ำมันพืช; นมแกะ; น้ำมันพืชผสม; อื่นๆ
tr: Yağ kaynağı: Avokado yağı; Manda sütü; Hindistan cevizi yağı; İnek sütü; Keçi sütü; Karışık süt ürünü; Bitkisel yağ; Koyun sütü; Bitkisel yağ karışımı; Diğer
en: Fat source: Avocado oil; Buffalo milk; Coconut oil; Cow milk; Goat milk; Mixed dairy; Plant-based oil; Sheep milk; Vegetable oil blend; Other
vi: Nguồn gốc chất béo: Dầu bơ; Sữa trâu; Dầu dừa; Sữa bò; Sữa dê; Sữa hỗn hợp; Dầu thực vật; Sữa cừu; Hỗn hợp dầu thực vật; Khác
de: Fettquelle: Avocadoöl; Büffelmilch; Kokosöl; Kuhmilch; Ziegenmilch; Gemischte Milchprodukte; Pflanzenöl; Schafsmilch; Pflanzenölmischung; Sonstiges
fi: Rasvan lähde: Avokadoöljy; Puhvelinmaito; Kookosöljy; Lehmänmaito; Vuohenmaito; Sekamaito; Kasviperäinen öljy; Lampaanmaito; Kasviöljyseos; Muu
it: fonte di grassi: Olio di avocado; Latte di bufala; Olio di cocco; Latte vaccino; Latte di capra; Latticini misti; Olio vegetale; Latte di pecora; Miscela di oli vegetali; Altro
ja: 脂肪源: アボカドオイル; バッファローミルク; ココナッツオイル; 牛乳; ヤギ乳; 混合乳; 植物油; 羊乳; 混合植物油; その他
pl: Źródło tłuszczu: Olej z awokado; Mleko bawole; Olej kokosowy; Mleko krowie; Mleko kozie; Mieszany nabiał; Olej roślinny; Mleko owcze; Mieszanka olejów roślinnych; Inne
el: Πηγή λίπους: Λάδι αβοκάντο; Βουβαλινό γάλα; Λάδι καρύδας; Αγελαδινό γάλα; Κατσικίσιο γάλα; Ανάμεικτα γαλακτοκομικά; Φυτικό έλαιο; Πρόβειο γάλα; Μείγμα φυτικών ελαίων; Άλλο
sl-SI: Vir maščobe: Avokadovo olje; Bivolje mleko; Kokosovo olje; Kravje mleko; Kozje mleko; Mešani mlečni izdelki; Rastlinsko olje; Ovčje mleko; Mešanica rastlinskih olj; Drugo
nb: Fettkilde: Avokadoolje; Bøffelmelk; Kokosolje; Kumelk; Geitemelk; Blandede meieriprodukter; Plantebasert olje; Sauemelk; Blanding av vegetabilske oljer; Annet
ro-RO: Sursă de grăsime: Ulei de avocado; Lapte de bivoliță; Ulei de cocos; Lapte de vacă; Lapte de capră; Lactate mixte; Ulei vegetal; Lapte de oaie; Amestec de uleiuri vegetale; Altele
nl: Vet bron: Avocado-olie; Buffelmelk; Kokosolie; Koemelk; Geitenmelk; Gemengde zuivel; Plantaardige olie; Schapenmelk; Plantaardige oliemix; Overig
lt-LT: Riebalų šaltinis: Avokadų aliejus; Buivolių pienas; Kokosų aliejus; Karvės pienas; Ožkos pienas; Mišrūs pieno produktai; Augalinis aliejus; Avių pienas; Augalinio aliejaus mišinys; Kitas